【裁判字號】    90,易,554
【裁判日期】    900824
【裁判案由】    竊盜等
【裁判全文】
臺灣新竹地方法院刑事判決                            九十年度易字第五五四號
    公  訴  人  臺灣新竹地方法院檢察署檢察官
    被      告  乙○○
    選任辯護人  彭火炎律師
                張玉琳律師
右列被告因竊盜等案件，經檢察官提起公訴（九十年度偵字第二九八六號），本院判
決如左：
    主  文
乙○○竊盜，處有期徒刑伍月，如易科罰金，以參佰元折算壹日。緩刑貳年。
    事  實
一、乙○○有竊盜前科 (不構成累犯) 。另基於不法所有之意圖，於民國九十年五月
    二日下午二時許，在其同居人甲○○位於新竹縣尖石鄉嘉樂村二鄰三七號屋內，
    竊取甲○○所有郵政儲金匯業局第00000000000000帳號金融提款
    卡一張，得手後，旋基於意圖為自己不法所有之概括犯意，於附表所示時地，持
    甲○○之上開提款卡放入自動提款機並輸入密碼之不正方法，連續四次由該自動
    付款設備各取得如附表所示之現金。嗣甲○○於九十年五月七日至郵局提款發現
    金額短少而報警循線查獲。
二、案經甲○○訴由新竹縣警察局橫山分局報告臺灣新竹地方法院檢察署檢察官偵查
    起訴。
    理  由
一、經查被告乙○○對於拿取上開甲○○所有提款卡領取如附表所示之金額等情，均
    坦白承認，核與告訴人甲○○指訴情節，大致相符，此外並有贓物認領保管收據
    、金融提款卡影本、臺灣新竹地方法院檢察署公務電話聯繫電話紀錄表及竹東郵
    局九十年六月二十一日營九○五○六○三－三六號函暨提款紀錄在卷可資佐証，
    堪認被告上開自白與事實相符。被告乙○○雖另辯稱甲○○所有上開提款卡平時
    均授權伊使用，伊拿取該提款卡提領現金並無何犯罪可言等語，惟查：告訴人甲
    ○○之前雖曾同意被告乙○○使用該提款卡，但被告使用之前須先徵得其同意始
    可使用，本件被告就如附表所示之四次提領行為並未事先告訴並徵得告訴人同意
    等情，已據告訴人指訴在卷 (本院九十年八月七日審理筆錄參照) ；且再質諸被
    告亦表示：「 (問：你是使用提款卡從來沒有問過他，就拿去使用？) 有時候有
    問，有時候沒有問。」、「 (問：什麼時候要問？)他 (指告訴人)去山裡面工作
    ，我碰不到他，就沒有問。但是她在家裡的時候我都有問他。」、「 (問：這次
    你拿提款卡的時候甲○○在家，為什麼不跟她講？) 因為我急」、「 (問：為什
    麼甲○○在家你不告訴他？)我怕他不肯給我提領」等語 (同上審理筆錄參照)，
    可見被告均須事先取得告訴人同意始得使用上開金融提款卡，本件被告惟恐告訴
    人拒絕其使用，乃未徵得告訴人同意即擅自取用提領如附表所示之金額甚明，被
    告辯稱告訴人平時均授權伊使用該提款卡等等，尚與事實不符而不足採。本件事
    証明確，被告上開犯行堪予認定，應予依法論科。
二、核被告乙○○所為係犯刑法第三百二十條第一項之竊盜罪、第三百三十九條之二
    第一項之以不正方法由自動付款設備取得他人財物罪。被告如附表所示之四次以
    不正方法由自動付款設備取得他人財物罪，均時間緊接、方法相同，且觸犯基本
    構成要件相同之罪名，顯係基於概括犯意所為，應依刑法第五十六條連續犯之規
    定論處。又被告竊取告訴人所有上開金融提款卡，目的在於持該金融卡由自動付
    款設備不法取得他人財物，是其所犯上開竊盜罪與以不正方法由自動付款設備取
    得他人財物罪間，顯具有方法、目的之牽連關係，應依刑法第五十五條牽連犯之
    規定從一較重之竊盜罪論處。又被告事後已與告訴人和解，告訴人亦表示原諒被
    告等情，亦據告訴人於本院九十年八月七日審理時陳稱在卷，本院審酌上情以及
    被告犯罪之動機、目的、手段、方法、所生危害、犯後態度等一切情狀，量處如
    主文所示之刑，並諭知易科罰金之折算標準，以示懲儆。末查被告五年內未曾受
    有期徒刑以上刑之宣告，有臺灣高等法院被告全國前案紀錄表在卷足憑，被告經
    此偵審程序後，應能知所警愓而無再犯之虞，本院認為所宣告之刑以暫不執行為
    適當，爰併宣告緩刑二年，以啟自新並觀後效。
據上論斷，應依刑事訴訟法第二百九十九條第一項前段，刑法第三百二十條第一項、
第三百三十九條之二第一項、第五十五條、第四十一條第一項前段、第七十四條第二
款，罰金罰鍰提高標準條例第一條前段、第二條，判決如主文。
本案經檢察官吳金棟到庭執行職務。
中      華      民      國     九十     年      八      月    二十四    日
                                臺灣新竹地方法院刑事第二庭
                                    法  官  王永春
右正本證明與原本無異。
如不服本判決，應於判決送達後十日內，向本院提出上訴狀。
                                    書記官  馮玉玲
中      華      民      國     九十     年      八      月    二十四    日
九十年度易字第五五四號判決附表：
┌──┬──────┬────────────┬────────┬────┐
│編號│  時      間│  地                  點│  金額(新台幣)  │  備註  │
├──┼──────┼────────────┼────────┼────┤
│一  │  90.05.03  │  新竹縣尖石鄉嘉樂村二鄰│  五萬元        │        │
│    │            │  二八之一號「尖石郵局」│                │        │
├──┼──────┼────────────┼────────┼────┤
│二  │  90.05.04  │  新竹縣竹東鎮○○路一二│  六萬元        │        │
│    │            │  八號「竹東郵局」      │                │        │
├──┼──────┼────────────┼────────┼────┤
│三  │  90.05.07  │  同                  右│  六萬元        │        │
├──┼──────┼────────────┼────────┼────┤
│四  │  90.05.07  │  同                  右│  四萬元        │        │
└──┴──────┴────────────┴────────┴────┘
附錄本案論罪科刑法條：
中華民國刑法第三百二十條
 (普通竊盜罪、竊佔罪)
意圖為自己或第三人不法之所有，而竊取他人之動產者，為竊盜罪，處五
年以下有期徒刑、拘役或五百元以下罰金。
意圖為自己或第三人不法之利益，而竊佔他人之不動產者，依前項之規定
處斷。
前二項之未遂犯罰之。
中華民國刑法第三百三十九條之二
意圖為自己或第三人不法之所有，以不正方法由自動付款設備取得他人之
物者，處三年以下有期徒刑、拘役或一萬元以下罰金。
以前項方法得財產上不法之利益或使第三人得之者，亦同。


司法院資訊處製作；財團法人民間司法改革基金會備份。
